



## Valenzuela Gladis

06 33 57 83 83

Montpellier

Let's Connect!

gladis.valenzuela1008@gmail.com

## Langues

Anglais: Niveau B2 [TOEIC en préparation]

Espagnol: Niveau A2

### **Soft Skills**

Curieuse Rigoureuse Résiliante Intelligence Emotionnelle Esprit d'entreprendre Résolution de problème

**Hard Skills** 

# Actuellement en stage R&D — Avicenna.ai

Après une première expérience en tant que manipulatrice en électroradiologie, je me passionne aujourd'hui pour l'intelligence artificielle en imagerie médicale. Consciente des nouveaux enjeux qu'apporte cette discipline, je souhaite pouvoir contribuer aux progrès ainsi qu'à l'innovation dans le domaine de la Santé. Ma reconversion professionnelle a donc commencé avec un parcours de Data Analyst, afin de pouvoir acquérir les compétences élémentaires et nécessaires qu'exige ce domaine. Elle se poursuit désormais avec une formation en Data Science.

# **Expériences**

Consultante Contrôle Qualité & Segmentation

Septembre 2019 - Aujourd'hui . Auto-entrepreneur

Manipulatrice en Electroradiologie Médicale

Service de Radiologie de l'Institut du Cancer Montpelliérain

Juillet 2016 - Juillet 2020

Manipulatrice en Electroradiologie Médicale

CDD de remplacements ponctuels

Avicenna.ai

Chief Executive Officier: M. Di Grandi Cyril Segmentation de la prostate en IRM

**Keosys Medical Imaging** 

Chief Scientific Officer: M. Tervé Pierre

GIE du **Dr Laffargue** (Groupe CRP) Chef de Service : **Dr Tetreau** Cadre de Santé : **M. Leplapous** 

2017 - 2020 : Scan & IRM

Imagerie diagnostic et interventionnelle : biopsies, cimentoplastie, RF, cryo, MAPA

Astreintes - Admin PACS - Coordination qualité IRM & projets informatiques

2016 - 2017 : Radiologie, échographie, mammographie, MAPA, scan

Centre de Radiologie de Saint-Gély-du-Fesc

Dr Bossot, Chanut, Hamm et Larroque

Centre d'Imagerie Médicale de Manduel

Dr Panzetti et Krajewski

Centre de Radiologie de la Clinique du Millénaire (Groupe IMACAM) Dr Klein

#### **Formations**

**Data Analyst & Scientist** 

2020 - 2022 OpenClassRooms & DataScientest

Diplôme d'Etat de Manipulateur en Electroradiologie Médicale

2013 - 2016 IFMEM Montpellier Data Scientist — **Data Scientest** — Sept. 2021 - Juin 2022 — En partenariat avec MINES PariTech | PSL Executive Education

Data Analyst — **Open Class Rooms** — Déc. 2020 - Fév. 2022 — En partenariat avec l'ENSA

Créatrice et administratrice bénévole d'un ENT pour les trois années de formation à l'IFMEM 2013 - 2019

Secrétaire de l'Association des Anciens Elèves Manipulateurs













